【裁判字號】    99,抗,1637
【裁判日期】    991129
【裁判案由】    聲明異議
【裁判全文】
臺灣高等法院民事裁定                  99年度抗字第1637號
抗 告 人  林丙丁
上列抗告人因與相對人李述德間清償債務強制執行事件，聲明異
議，對於中華民國99年10月1日台灣臺北地方法院99年度事聲字
第10108號所為裁定提起抗告，本院裁定如下：
    主  文
抗告駁回。
抗告程序費用由抗告人負擔。
    理  由
一、抗告意旨略以：原裁定未符證據法則第12章第155 條規定，
    未調查、無理由、無證據，且未採納抗告人提供台北郵局存
    證信函所敘通告書、財政部股息數據、行政院及財政部之書
    函、最高法院檢察署書函等證據，遽以裁定駁回抗告人之異
    議，為此提出抗告，求為廢棄原裁定。
二、按強制執行程序係為滿足債權人之債權而設，債權人聲請強
    制執行時，應依強制執行法第4條第1項所列各款之執行名義
    為之；且應提出執行名義之證明文件（同法第6條第1項規定
    參照）。又於強制執行程序中，聲請人強制執行之聲請，有
    不合程式或不備其他法定要件者，執行法院應依強制執行法
    第30條之1準用民事訴訟法第249條第1項第6款裁定駁回之。
三、經查，本件抗告人係提出請願書、通告書、財政部書函、最
    高法院檢察署函及台北郵局存證信函暨收件回執等文書，向
    原法院聲請對債務人即財政部部長李述德（抗告人書狀均誤
    植為李逑德）之財產為強制執行一節，業據本院依職權調閱
    原法院99年度司執字第79605號清償債務強制執行事件卷查
    核屬實。而抗告人據以聲請強制執行之前開書函，經核與強
    制執行法第4條第1項各款規定之執行名義不符，亦非前揭法
    定執行名義之證明文件，是原法院司法事務官以抗告人所持
    上開書函，非強制執行法第4條第1項各款規定之執行名義，
    且屬不得補正事項，以99年度司執字第79605號裁定駁回抗
    告人強制執行之聲請，於法並無不合。
四、據上，本件原裁定以抗告人所執書函，核與強制執行法第4
    條第1項各款規定之執行名義不符，且屬無從補正之事項為
    由，駁回抗告人之異議，經核亦無違誤。抗告意旨指摘原裁
    定不當，求予廢棄改判，為無理由，應予駁回。抗告人稱原
    裁定未採納抗告人提供之書函，未符證據法則第12章第155
    條規定，求為廢棄原裁定云云，核無可採。
五、據上論結，本件抗告為無理由，爰裁定如主文。
中    華    民    國    99    年    11    月    29    日
                  民事第九庭
                      審判長法  官  張宗權
                            法  官  鄭純惠
                            法  官  周玫芳
正本係照原本作成。
本裁定除以適用法規顯有錯誤為理由外，不得再抗告。如提起再
抗告，應於收受後10日內委任律師為代理人向本院提出再抗告狀
。並繳納再抗告費新台幣１千元。
中    華    民    國    99    年    11    月    30    日
                            書記官  陳嘉文

司法院資訊處製作；財團法人民間司法改革基金會備份。
